臺灣雲林地方法院民事裁定
111年度抗字第30號
抗  告  人  周珮瑤  

相  對  人  陳煜哲  
上列當事人間本票裁定准許強制執行事件，抗告人對於民國111
年11月10日本院司法事務官所為111年度司票字第553號裁定提起
抗告，本院裁定如下：
    主  文
抗告駁回。
抗告程序費用新臺幣壹仟元由抗告人負擔。
    理  由
一、按執票人向本票發票人行使追索權時，得聲請法院裁定後強
    制執行，票據法第123條定有明文；次按本票執票人，依上
    開規定，聲請法院裁定許可對發票人強制執行，係屬非訟事
    件，此項聲請之裁定及抗告法院之裁定，僅依非訟事件程序
    ，以審查強制執行許可與否，並無確定實體上法律關係存否
    之效力，如發票人就票據債務之存否有爭執時，應由發票人
    提起確認之訴，以資解決（最高法院57年度台抗字第76號裁
    定意旨參照）。
二、抗告意旨略以：原裁定附表所示本票（下稱系爭本票）之發
    票日及兌現日期均非抗告人所書立，系爭本票係無效票據，
    且兩造間並無對價關係，也無借貸，為此提起抗告，請求撤
    銷原裁定等語。
三、經查：本件相對人主張其執有抗告人簽發之系爭本票，並免
    除作成拒絕證書，詎屆期提示未獲付款等情，業據其提出與
    所述相符之系爭本票2紙為證，此有附於原審卷之系爭本票
    影本可佐。由形式上觀之，系爭本票符合票據法第123條之
    規定，原審裁定准予強制執行，於法並無不合。至抗告人抗
    辯系爭本票偽造發票日、兌現日期及與相對人間並無系爭本
    票所示之債權債務關係一節，係實體法上之爭執，縱認屬實
    ，抗告人亦應依訴訟程序另謀解決，非本件非訟程序所得加
    以審究。從而，抗告人指摘原裁定不當，求予廢棄，為無理
    由，應予駁回。
四、據上論結，本件抗告為無理由，依非訟事件法第21條第2項
    、第24條第1項、第46條，民事訴訟法第495條之1第1項、第
    449條第1項、第78條、第95條，裁定如主文。
中　　華　　民　　國　　111 　年　　12　　月　　16　　日
                民事第一庭審判長法　官　蔡碧蓉

                                法  官  林珈文

                                法　官  洪儀芳
以上正本係照原本作成
如不服本裁定僅得以其適用法規顯有錯誤為理由，向本院提出再
抗告狀（須附繕本1份及繳納再抗告裁判費新台幣1,000元），經
本院許可後始可再抗告，前項許可以原裁定所涉及之法律見解具
有原則上重要性者為限。
中　　華　　民　　國　　111 　年　　12　　月　　16　　日
                               書記官   林左茹
附表

附表：       編號 發票日 票面金額（新臺幣） 到期日 利息起算日即提示日 票據號碼 備考 001 110年9月8日 100,000 元 111年1月8日 111年1月8日 TH839454  002 110年9月8日 100,000元 111年1月8日 111年1月8日 TH839455